【裁判字號】    98,易,568
【裁判日期】    981210
【裁判案由】    竊盜
【裁判全文】
臺灣屏東地方法院刑事判決               98年度易字第568號
公  訴  人  臺灣屏東地方法院檢察署檢察官
被      告  甲○○
            乙○○
上列被告因竊盜案件，經檢察官提起公訴（96年度偵字第1115號
），本院判決如下：
    主  文
甲○○共同犯竊盜罪，共肆罪，各處有期徒刑陸月，如易科罰金
，均以新臺幣壹仟元折算壹日，均減為有期徒刑月，如易科罰
金，均以新臺幣壹仟元折算壹日。應執行有期徒刑拾月，如易科
罰金，以新臺幣壹仟元折算壹日。扣案之手套貳付、口罩貳個、
便帽貳頂均沒收。
乙○○犯故買贓物罪，共罪，均累犯，各處有期徒刑陸月，如
易科罰金均以新台幣壹仟元折算壹日，均減為有期徒刑月；應
執行有期徒刑捌月，如易科罰金以新台幣壹仟元折算壹日。
    事  實
一、乙○○前於民國86年、87年間因傷害、槍砲彈藥刀械管制條
    例案件，經法院分別判處有期徒刑3 月、4 月、7 年，定應
    執行刑有期徒刑7 年3 月確定，並於93年6 月26日執行完畢
    。
二、甲○○與郭科男( 已死亡，另經檢察官為不起訴處分) 共同
    基於意圖為自己不法所有之竊盜犯意，於：(一)96年1 月13日
    下午4 時許，搭乘由郭科男駕駛其原先竊得之WF-6197 號自
    用小貨車，前往屏東市○○里○○街114 號前，乘無人之際
    ，共同竊取辛紹文所有價值新台幣( 以下同)3000 元之白鐵
    水槽2 台，得手後售予不知情之林素足。(二)96年1 月14日凌
    晨4 時30分許，搭乘由郭科男駕駛其原先竊得之9407-JP 號
    自用小貨車，前往屏東縣萬丹鄉上蚶村上蚶46-5號前，乘無
    人之際，共同竊取胡東瀅所有價值20,000元之白鐵攤位架1
    台。(三)96年1 月15日上午6 時許，搭乘由郭科男駕駛上述
    9407-JP 號自用小貨車，前往屏東市○○里○○路48號前，
    乘無人之際，共同竊取莊道義所有價值15,000元之白鐵攤位
    架1 台。(四)96年1 月16日晚上7 時30分許，搭乘由郭科男駕
    駛其先前竊得之VN-1361 號自用小貨車，前往屏東市○○里
    ○○路174 號（北區市場）前，乘無人之際，共同竊取張河
    州所有價值25,000元之白鐵攤位架1 台。甲○○與郭科男上
    開(二)、(三)、(四)三次所竊得之白鐵攤位架均以每台2000元之價
    格，售予在屏東市○○里○○路177 巷7 號之1 經營資源回
    收場之乙○○。乙○○平日係以經營資源回收場為業，明知
    郭科男與甲○○接連在三日之內，先後三次持上述三白鐵攤
    位架至乙○○經營之資源回收場出售，一般之家庭或個人不
    可能有如此多之白鐵攤位架出售，該3 台白鐵攤位架顯係來
    源不明之贓物，仍基於故買贓物之故意，各以2000元之賤價
    購買之。嗣於96年1 月17日凌晨2 時30分許，甲○○與郭科
    男二人欲走向停放在屏東市○○街77號前車號4720-PY 之失
    竊小貨車時，經警盤查，因而查獲，並扣得該失竊之4720-P
    Y 號自用小貨車一輛及郭科男所有置放於小貨車上之油壓剪
    1 支、螺絲起子1 支、手套2 付、口罩2 個、便帽2 頂，循
    線查獲上情。
四、案經屏東縣政府警察局屏東分局報請臺灣屏東地方法院檢察
    署檢察官偵查起訴。
    理  由
一、按被告以外之人於審判外之言詞或書面陳述，除法律有規定
    者外，不得作為證據，刑事訴訟法第159 條第1 項定有明文
    ；被告以外之人於審判外之陳述，雖不符同法第159 條之1
    至159 條之4 之規定，而經當事人於審判程序同意作為證據
    ，法院審酌該言詞陳述或書面陳述作成時之情況，認為適當
    者，亦得為證據。查本判決所引用據以認定事實之傳聞證據
    ，檢察官及被告於言詞辯論終結前均未聲明異議，視為同意
    作為證據，本院審酌上開證據作成時尚無預見日後將作為證
    據之偽造動機，其虛偽之可能性極小，且對被告涉嫌竊盜、
    贓物之待證事實，具有相當之關聯性，認為適當，依前揭說
    明，自得為證據。
二、訊據被告甲○○、乙○○均矢口否認有何竊盜及故買贓物之
    犯行，被告甲○○辯稱：我否認檢察官起訴的犯罪事實，我
    沒有偷辛紹文的白鐵水槽，也沒有偷胡東瀅、莊道義、張河
    州的白鐵攤位，我在檢察官那邊會承認，只有幾條罪承認沒
    有關係，檢察官沒有威脅、恐嚇我，也沒有騙我，我確實有
    在檢察官那邊有承認云云。被告乙○○則辯稱：我否認檢察
    官起訴的犯罪事實，我確實有收三個白鐵攤位，是郭科男拿
    去賣，賣的金額不只2 千元，我第二次收的時候就覺得很奇
    怪，是我主動跟承辦警員丙○○、丁○○聯絡才去抓的云云
    。惟查：
(一)、被告甲○○上開竊盜之犯罪事實業據被告甲○○於警詢中自
    白：我是從96年1月13日開始至96年1月15日大約作了4件的
    竊盜，4次竊盜案都是與朋友郭科男共同竊盜的，第一次是
    由朋友郭科男駕駛竊盜之WF-6197號自小貨車載我於96年1月
    13日下午16時許在屏東市○○里○○街114號，乘無人之際
    、以徒手竊走住宅前白鐵水槽2 台，得手後駕駛該贓車載運
    白鐵水槽逃逸。第二次由朋友郭科男駕駛竊得之9407-JP 號
    自小貨車載我於96年01月14日凌晨04時30分在屏東縣上蚶村
    上蚶46之5 號，乘無人之際、以徒手竊走住宅前白鐵攤位架
    1 台，得手後駕駛該贓車載運白鐵攤位架逃逸。第三次由朋
    友郭科男駕駛竊盜之9407-JP 號自小貨車載我於96年1 月15
    日凌晨06時許在屏東市○○里○○路48號，乘無人之際、以
    徒手竊走住宅前白鐵攤位架1 台，得手後駕駛該贓車載運白
    鐵攤位架逃逸。第四次由朋友郭科男駕駛竊盜之VN-1361 號
    自小貨車載我於96年1 月16日晚上7 時30分許在屏東市○○
    里○○路174 號( 北區市場) ，乘無人之際、以徒手竊走商
    家前白鐵攤位架1 台，是郭科男駕駛贓車，先尋找要作案之
    白鐵物品，發現沒人，我們二人就下車將白鐵物品搬到贓車
    上，得手後由郭科男駕駛贓車載我逃逸，我是載去屏東市○○里○○路上1 間上發資源回收場及屏東市○○里○○路
    177 巷107 號賣給無店名資源回收場這二處所，這二處資源
    回收場所回收之價錢鋼筋為每公斤6 元、白鐵為每公斤60元
    ，且我沒登記戶籍資料，竊盜之贓物鋼筋、白鐵門、白鐵攤
    位架及白鐵水槽賣給資源回收場老闆林素足、乙○○他們二
    人時，該物品是完好的東西，我與郭科男所竊得之白鐵變賣
    之現金一人一半等語( 警卷第35至40頁）。被告甲○○於檢
    察官偵查中亦自白：我銷贓處所是榮盛資源回收場，老闆是
    乙○○，3 次收購之白鐵攤位架，每次金額2,000 元，不是
    榮盛資源回收場老闆乙○○所說之金額。白鐵攤位是有刮傷
    ，而無損壞。我跟郭科男另偷竊的有二天，偷了三、四次左
    右，時間都在今年農曆過年前，約在95年12月到96年1 月間
    ，地點都在屏東市，有二件是在大同派出所附近，有二次是
    在太平洋百貨附近，其中太平洋百貨附近的是在屏東公園旁
    邊的菜市場，我都是跟郭科男一起偷的，第一次在太平洋百
    貨附近，是偷白鐵水槽一個，我只是坐在車上把風，接下來
    不到一個小時，到菜市場那邊偷白鐵攤位，我跟郭科男二人
    下車把攤位抬到小貨車上面，我跟郭科男先把贓物送到屏東
    市大湖地區資源回收場後方藏起來，再開車回屏東市區，到
    屏東市○○○路橋附近，我們二人再搬一個白鐵攤位，時間
    距離第二次約一個半小時左右，第三次行竊行為是第二天的
    事，在前一天晚上，我有到萬丹行竊，我有銷贓到順發回收
    場，地點近屏東市大湖里附近，該店家應該知道這是贓物，
    因一般家庭不可能有這麼多的攤位，我偷的都是白鐵，銷往
    屏東，地名我不清楚，接洽收贓是乙○○，另有一樣東西似
    乎有銷贓屏東市區上發回收場，我贓物賣給乙○○白鐵架只
    缺一小角，看起來很新。我不確定到乙○○那裡賣過幾次，
    約有2 、3 次等語（偵卷第39-41 頁、60-62 頁、94-95 頁
    、101-103 頁）。核與證人即共犯郭科男於警詢、偵訊中證
    述之情節相符( 偵卷19-28 頁、31-32 頁、34-38 頁），另
    上開白鐵水槽及白鐵攤架分別係證人即被害人辛紹文、胡東
    瑩、莊道義、張河州所失竊之事實，亦據證人辛紹文、胡東
    瑩、莊道義、張河州於警詢中證述明確( 警卷第100-101 頁
    、108-109 頁、111-1 14頁、122-123 頁），而被告甲○○
    與郭科男確係將事實欄二、(一)之贓物、二、(二)、(三)、(四)之贓
    物分別出售予林素足及被告乙○○之事實，亦據證人林素足
    於警詢、證人即被告乙○○於警詢、檢察官偵訊中證述明確
    （警卷48-52 頁、偵卷102-103 頁），並有乙○○製作之榮
    盛資源回收場登記表1 份在卷可按( 警卷第58-60 頁），此
    外，復有郭科男所有置放於車號4720-PY 號自用小貨車上之
    供其與被告甲○○共同竊盜所用之手套2 付、口罩2 個、便
    帽2 頂扣案可資佐證，被告甲○○於本院審理中亦坦承：檢
    察官訊問時沒有威脅、恐嚇我，也沒有騙我，我確實有在檢
    察官那邊有承認等語，堪認被告甲○○於警、偵訊之自白係
    出於其自由意思，且與事實相符，自堪採為認定事實之證據
    。是被告甲○○上開辯解顯係事後卸責之詞不足採信。被告
    甲○○上開竊盜犯行，事證已臻明確，其竊盜犯行洵堪認定
    。
(二)、被告乙○○雖坦承向郭科男、甲○○收受上開白鐵攤位架3
    個之事實不諱，惟矢口否認知悉上開白鐵攤位架，並辯稱：
    我跟郭科男收購白鐵，都有登記，有照程序作云云。經查：
    證人郭科男於警詢中證稱：竊盜之贓物鋼筋、白鐵門、白鐵
    攤位架、白鐵槽賣給資源回收場老闆林素足、乙○○，他們
    二人時，該物品是完好的東西，我所竊盜之贓物均銷售給林
    素足、乙○○，於96年1 月14日、15日、16日所竊取之白鐵
    攤位架共3 台，均賣給資源回收場老闆乙○○，老闆都是以
    2000元收購，我賣給榮盛資源回收場老闆乙○○的白鐵攤位
    架是有刮傷，但沒有損壞等語( 偵卷19-28 頁、35-38 頁）
    。證人即同案被告甲○○於警詢、檢察官偵訊中亦陳稱：竊
    得之贓物是載去屏東市○○里○○路上1 間上發資源回收場
    及屏東市○○里○○路177 巷107 號賣給無店名資源回收場
    這二處所，這二處資源回收場所回收鋼筋金額為每公斤6元
    、白鐵金額為每公斤60元，且我沒登記戶籍資料，竊盜之贓
    物鋼筋、白鐵門、白鐵攤位架及白鐵水槽賣給資源回收場老
    闆林素足、乙○○他們二人時，該物品是完好的東西，後三
    次竊得之白鐵攤位架合計3 台是賣給資源回收場老闆乙○○
    ，老闆均以2,000 元收購，我銷贓處所是榮盛資源回收場，
    老闆是乙○○，3 次收購之白鐵攤位架，每次金額2,000 元
    ，不是榮盛資源回收場老闆乙○○所說之金額，白鐵攤位是
    有刮傷，而無損壞，我有到萬丹行竊，我有銷贓到順發回收
    場，地點近屏東市大湖里附近，該店家應該知道這是贓物，
    因一般家庭不可能有這麼多的攤位，我偷的都是白鐵，銷往
    屏東，地名我不清楚，接洽收贓是乙○○，另有一樣東西似
    乎有銷贓屏東市區上發回收場，我賣給乙○○的白鐵架只缺
    一小角，看起來很新，我不確定到乙○○那裡賣過幾次，約
    有2 、3 次等語( 警卷第35-40 頁、偵卷第39-41 頁、60-6
    2 頁、94-95 頁、101-103 頁）。則郭科男與甲○○竊取之
    上開白鐵攤位架3 個確係由被告乙○○收購無訛。被告乙○○於警訊中提供其收購紀錄之榮盛資源回收場登記表，載明
    上開三白鐵攤位架第一次係記載12000 元、第3 次係3600元
    ，第2 次則未記載價錢，有上開榮盛資源回收場登記表影本
    附於警卷（58-60 頁）可按，而被告甲○○與郭科男於警詢
    中均供稱：渠等前往出售上述白鐵攤位架時，被告乙○○並
    未登記相關資料，且被告乙○○於警詢中亦自承：該紀錄簿
    內其他人之資料均由售貨人自填，惟獨上述三筆紀錄係伊親
    自填寫，參諸該等資料又有塗改之痕跡，適足以證明，被告
    乙○○欲蓋彌彰，其事後所為上述三筆登記資料，係為卸責
    之用，另被告甲○○及郭科男於警詢及檢察官偵訊中均指稱
    ：１、渠等售予被告乙○○之白鐵攤位架係新品且均以每部
    2000元之價格售予乙○○；２、被告乙○○與郭科男甚為熟
    稔。３、被告乙○○知悉該批白鐵攤位架係贓物。參諸郭科
    男及被告甲○○對於與渠等不熟之林素足均供稱：林素足應
    不知情等語，苟被告乙○○不知情且係以其所稱之高價向郭
    科男及被告甲○○購買上述白鐵攤位架，渠等焉有誣陷以高
    價向渠等購買贓物且係熟人之乙○○，反而迴護不熟之林素
    足之理。又被告乙○○另辯稱：是我主動跟承辦警員丙○○
    、丁○○聯絡才去逮捕郭科男、甲○○云云。惟查：證人即
    警員丙○○於本院審理中結證：因為郭科男住處前面停放失
    竊自小貨車，我們知道郭科男、乙○○要出去作案，就埋伏
    ，等他們下來就逮捕，我們擴大偵辦，他們陳述偷了自小貨
    車及七件等一般竊盜；乙○○部分是根據郭科男、甲○○供
    述，他們把偷來的贓物販賣給乙○○，他們供述銷贓之前，
    乙○○沒有跟我們聯絡，是因為竊嫌的供述查獲地點，本案
    發生時乙○○向郭科男買白鐵，沒有說他買的白鐵有問題，
    破獲郭科男不是乙○○提供的線索，是一位海豐派出所警員
    提供線索，我們得知郭科男竊盜的情資，與乙○○沒有關係
    ，之前有與丁○○一起去資源回收場，但不是這件等語（本
    院98年10月21日審判筆錄）。另證人丁○○亦結證：我們有
    清查資料，所以認識乙○○，他是經營資源回收生意，之前
    有跟丙○○一起去乙○○營業的資源回收場，乙○○沒有跟
    你們提供甲○○、郭科男竊盜案的線索，本件竊盜案的情資
    ，是因為我們轄區有發生自小貨車竊盜案件，民族派出所在
    我們查獲之前，曾查獲郭科男偷竊自小貨車，郭科男、甲○○在別的轄區偷竊自小貨車，在我們轄區作案搬運廢鐵，只
    有抓到甲○○，沒有抓到郭科男，我們到郭科男住處附近搜
    尋，查獲一輛贓車，當時有民眾提供給我們其長相向郭科男
    一樣，我們鎖定郭科男作案，與被告乙○○沒有關係，是甲○○、郭科男帶我們去，他們說他們的贓物都銷去那裡，才
    得知郭科男銷贓管道在乙○○那邊，乙○○沒有給我們消息
    說他買的舊貨有問題，乙○○收購的資料全部都是塗改的等
    語（本院98年10月21日審判筆錄）。被告乙○○上開所辯與
    證人丙○○、丁○○於本院結證之情形不符，所辯顯難採信
    。綜上，被告乙○○係以經營資源回收場為業，對收購之物
    品是否係贓物，應較一般人更有警覺，郭科男與甲○○接連
    3 日均持白鐵攤位架出售予乙○○，乙○○應有警覺一般人
    不可能有如此多的攤位架，且係分次、密集出售，況被告提
    出之榮盛資源回收場登記表就本件3 次收購之白鐵攤位架之
    記載，自字跡即可看出是事後塗改，且收購之金額與郭科男
    、甲○○之供述差距甚大，顯係事後為掩飾收受贓物犯行而
    塗改，被告乙○○所辯係事後卸責之詞，不足採取。綜上，
    被告乙○○故買贓物之犯罪事實，事證明確，應依法論科。
三、核被告甲○○所為，均係犯刑法第320 第1 項之竊盜罪，被
    告乙○○所為，均係犯刑法第349 條第2 項之故買贓物罪。
    被告甲○○與郭科男間就上開4 次竊盜犯行均有犯意之聯絡
    ，行為之分擔，均為共同正犯，被告甲○○所犯上開4 次竊
    盜，罪名雖同，但犯意各別，應予分論併罰。被告乙○○先
    後3 次故買贓物，罪名雖同，但犯意各別，應予分論併罰。
    被告乙○○前於86年、87年間因傷害、槍砲彈藥刀械管制條
    例案件，經法院分別判處有期徒刑3 月、4 月、7 年，定應
    執行刑有期徒刑7 年3 月確定，並於93年6 月26日執行完畢
    之事實，有臺灣高等法院被告前案紀錄表在卷可按，其於受
    有期徒刑執行完畢後，5 年內故意再犯本件最重本刑有期徒
    刑以上之罪，均為累犯，應依法加重其刑。爰審酌被告甲○○正值壯年，竊取他人之物，侵害他人之財產法益，不力求
    奮發向上，端正品行，思循正途謀生，缺乏對他人財產權應
    予尊重之觀念，先後4 次竊取被害人辛紹文等人之白鐵攤位
    架，並以賤價出售，使被害人損失嚴重，被告乙○○以賤價
    故買贓物之行為，造成被害人追索之困難，助長竊風，且前
    有犯罪前科，被告二人犯後均未坦承犯行，及二人所竊取、
    故買贓物之價值等一切情狀，分別量處如主文之刑，併均諭
    知如易科罰金之折算標準。本件被告犯罪時間均在96年4 月
    24 日 以前，被告甲○○所犯刑法第320 條第1 項之竊盜罪
    ，分別經宣告未逾有期徒刑1 年6 月之刑，被告乙○○所犯
    刑法第349 條第2 項之故買贓物罪，亦無該減刑條例第5條
    之情形，悉合於減刑條件，爰依中華民國96年罪犯減刑條例
    第2 條第1 項第3 款之規定，分別減其刑期二分之一，併定
    其應執行刑。又被告甲○○、乙○○所定執行刑，依現行刑
    法第41條第8 項( 修正前第41條第2 項）規定雖不得易科罰
    金，但依司法院大法官會議釋字第662 號意旨（即上開現行
    刑法第41條第8 項自該解釋公布之日起失其效力），仍得易
    科罰金，爰併諭知如易科罰金之折算標準。至扣案之手套2
    付、口罩2 個、便帽2 頂，係共犯郭科男所有，供其與被告
    甲○○共同犯竊盜罪所用所用之物，業據郭科男於警詢中供
    述在卷，應依刑法第38條第1 項第2 款宣告沒收。至扣案之
    油壓剪1 支、螺絲起子1 支固係郭科男所有，惟並非供被告
    甲○○犯本件竊盜罪當時所用之物，爰不予宣告沒收。
據上論斷，應依刑事訴訟法第299 條第1 項前段，刑法28條、第
320 條第1 項、第349 條第2 項、第47條第1 項、第38條第1 項
第2 款、第41條第1 項前段、第51條第5 款，刑法施行法第1 條
之1 ，中華民國96年罪犯減刑條例第2 條第1 項第3 款、第7 條
、第10條第1 項，判決如主文。
本案經檢察官劉昀到庭執行職務。
中    華    民    國    98    年    12    月    10    日
                  刑事第一庭 審判長 法  官  潘正屏
                                    法  官  黃紀錄
                                    法  官  涂裕洪
以上正本證明與原本無異。
如不服本判決應於收受本判決送達後10日內向本院提出上訴書狀
，其未敘述上訴理由者，應於上訴期間屆滿後20日內向本院補提
理由書狀（均須按他造當事人之人數附繕本）「切勿逕送上級法
院」
中    華    民    國    98    年    12    月    10    日
                                    書記官  卓春成
附錄本判決論罪科刑法條：
刑法第320 條
意圖為自己或第三人不法之所有，而竊取他人之動產者，為竊盜
罪，處五年以下有期徒刑、拘役或五百元以下罰金。
意圖為自己或第三人不法之利益，而竊佔他人之不動產者，依前
項之規定處斷。
前二項之未遂犯罰之。
刑法第349條（普通贓物罪）
收受贓物者，處 3 年以下有期徒刑、拘役或 5 百元以下罰金。
搬運、寄藏、故買贓物或為牙保者，處 5 年以下有期徒刑、拘役
或科或併科 1 千元以下罰金。
因贓物變得之財物，以贓物論。


司法院資訊處製作；財團法人民間司法改革基金會備份。
